臺灣士林地方法院小額民事判決　　　　110年度士小字第330號
原　　　告　第一產物保險股份有限公司

法定代理人　李正漢　
訴訟代理人　陳鏡威　
被　　　告　陳姵君　
上列當事人間侵權行為損害賠償事件，於中華民國110 年9 月10
日言詞辯論終結，本院判決如下：
    主  文
被告應給付原告新臺幣肆萬零肆佰叁拾壹元，及自民國一百一十
年一月二十九日起至清償日止，按年息百分之五計算之利息。
原告其餘之訴駁回。
訴訟費用新臺幣肆仟元，其中新臺幣貳仟壹佰零玖元由被告負擔
，餘由原告負擔。
本判決原告勝訴部分得假執行。
    理由要領
一、被告經合法通知無正當理由未於言詞辯論期日到場，核無民
    事訴訟法第386 條所列各款情形，爰依原告聲請，由其一造
    辯論而為判決。
二、原告起訴主張：被告於民國108 年3 月19日12時48分許，騎
    乘車牌號碼：000-000 普通重型機車（下稱C 車），行經臺
    北市北投區中央北路3 段內至北往南方向，直行至同路段
    252 巷處時，涉有變換行向未注意其他車輛、未使用方向燈
    及紅線越線臨停之過失，致行駛於同路段同向由訴外人陳盛
    雄駕駛之車牌號碼：000-00號營業用大客車（下稱A 車）見
    狀向右閃避，因而撞擊原告所承保訴外人蕭美足所有，停放
    於該處路旁之車牌號碼0000-00 號自用小客車（下稱B 車）
    ，造成B 車受有損害。經送廠維修後，計支出修復費用共新
    臺幣（下同）76,690元（其中鈑金費用：17,400元、塗裝費
    用：19,000元及材料費用：40,290元），原告已全部依保險
    契約賠付予蕭美足，依保險法第53條規定，原告自得代位求
    償。為此，爰依保險法第53條、民法第184 條第1 項前段、
    第191 條之2 之規定，聲明請求被告應給付76,690元，及自
    起訴狀繕本送達翌日起至清償日止，按年息5 ％計算之利息
    等語。
三、被告未於言詞辯論期日到場，惟曾於調解期日到庭陳稱：本
    件交通事故發生當時伊並不知情。現場是兩線道，當時伊在
    內側車道，路況是內側車道可行駛機車，伊沒有違規，伊跟
    著前方汽車行駛間，聽到有A 車從我右後方外側車道駛來打
    方向燈要切進伊跟前方汽車之間，因伊與前方汽車之間空間
    不夠，所以伊需要切出去外側車道讓A 車進來，但因為跟A
    車很靠近切不出去，所以伊就繼續行駛，再從A 車前方切出
    去外側車道，伊前面的汽車因遇到紅燈所以放慢速度，伊切
    出去之後因為是紅燈所以停了下來，故本件肇事原因是A 車
    自己行車速度太快等語。
四、原告主張之事實，業據提出與所述相符之汽車保險計算書、
    統一發票、道路交通事故當事人登記聯單、行車執照、道路
    交通事故初步分析研判表、駕駛執照、出貨單、估價單及車
    損照片等件為證，核與本院依職權向臺北市政府警察局交通
    警察大隊函調之道路交通事故初步分析研判表、道路交通事
    故現場圖、道路交通事故補充資料表、A3類道路交通事故紀
    錄表、道路交通事故談話紀錄表、道路交通事故當事人登記
    聯單及現場照片等件相符。至被告雖否認有過失，本件肇事
    原因是A 車自己行車速度太快云云。惟本件交通事故經本院
    送臺北市交通事件裁決所鑑定，鑑定意見亦認：被告騎乘C
    車變換行向未注意其他車輛且未顯示方向燈為本件交通事故
    肇事因素，而A車駕駛陳盛雄及原告保車（即B車）駕駛均無
    肇事原因，此有該單位110年4月27日北市裁鑑字第11030408
    09號函檢送本案車輛行車事故鑑定意見書在卷可稽。而被告
    經合法通知無正當理由未於最後言詞辯論到場，亦未提出任
    何書狀作何聲明及陳述，本院審酌上開證據，堪認原告主張
    為真實。
五、按因故意或過失，不法侵害他人之權利者，負損害賠償責任
    ，民法第184 條第1 項前段定有明文。又依民法第196 條規
    定，不法毀損他人之物者，被害人得請求其物因毀損所減少
    之價額，而所謂賠償物被毀損所減少之價額，得以修復費用
    為估定標準，但以必要者為限（最高法院77年度第9 次民事
    庭會議決議參照）。是本件原告因被告騎乘A 車之過失行為
    致B 車受損，以修理費作為減少價額之依據，請求被告賠償
    ，自為法所許。據原告所提估價單及統一發票，B 車之修復
    費用為76,690元（其中鈑金費用：17,400元、塗裝費用：19
    ,000元及材料費用：40,290元）。然而以新零件更換舊零件
    之零件折舊部分非屬必要費用，應予扣除。查B 車係於98年
    10月15日出廠使用（行照上未寫明出廠日，依法推定為該月
    15日），有行照影本附卷可稽，依行政院所頒固定資產耐用
    年數表及固定資產折舊率表規定，小客車耐用年數為5 年，
    依定率遞減法每年應折舊一千分之三百六十九，參酌「營利
    事業所得稅查核準則」第95條第6 項規定「固定資產提列折
    舊採用平均法或定率遞減法者，以1 年為計算單位，其使用
    期間未滿1 年者，按實際使用之月數相當於全年之比例計算
    之，不滿1 月者，以1 月計」。據此，則至發生本件交通事
    故之日即108 年3 月19日為止，B 車已實際使用逾5 年，故
    原告就更換零件部分，所得請求被告賠償之範圍，扣除如附
    表計算書所示之折舊值後，應以4,031 元為限，加上其餘非
    屬零件之鈑金費用17,400元、塗裝費用19,000元，共計40,4
    31元。從而，原告依保險法第53條第1項規定之代位權、民
    法侵權行為之法律關係，請求被告賠償原告40,431元，及自
    起訴狀繕本送達翌日（即110年1月29日）起至清償日止，按
    年息5％計算之利息，為有理由，應予准許，逾此部分之請
    求，為無理由，應予駁回。
六、本件事證已臻明確，兩造其餘攻擊防禦方法及未經本院援用
    之證據，核與判決之結果不生影響，爰不一一論駁，併此敘
    明。
七、本件原告勝訴部分係小額程序為被告敗訴之判決，依民事訴
    訟法第436 條之20規定，應依職權宣告假執行，並依職權確
    定訴訟費用額為4,000元（含第一審裁判費1,000元及鑑定費
    3,000元），其中2,109元應由被告負擔，餘由原告負擔。
中    華    民    國  110     年    9     月    17    日
                  士林簡易庭法  官  張明儀
以上正本係照原本作成。
如不服本判決，應於送達後20日內，向本院提出上訴狀，並表明
上訴理由（上訴理由應表明一、原判決所違背之法令及具體內容
。二、依訴訟資料可認為原判決有違背法令之具體事實。），如
於本判決宣示後送達前提起上訴者，應於判決送達後20日內補提
上訴理由書（須附繕本），如未於上訴後20日內補提合法上訴理
由書，法院得逕以裁定駁回上訴。
中    華    民    國   110    年    9     月    17    日
                            書記官  劉彥婷
附錄：
一、民事訴訟法第436條之24第2項：
    對於小額程式之第一審裁判上訴或抗告，非以其違背法令為
    理由，不得為之。
二、民事訴訟法第436條之25：
    上訴狀內應記載上訴理由，表明下列各款事項：
    (一)原判決所違背之法令及其具體內容。
    (二)依訴訟資料可認為原判決有違背法令之具體事實。
附表
-----
折舊時間           金額
第1年折舊值        40,290×0.369=14,867
第1年折舊後價值    40,290-14,867=25,423
第2年折舊值        25,423×0.369=9,381
第2年折舊後價值    25,423-9,381=16,042
第3年折舊值        16,042×0.369=5,919
第3年折舊後價值    16,042-5,919=10,123
第4年折舊值        10,123×0.369=3,735
第4年折舊後價值    10,123-3,735=6,388
第5年折舊值        6,388×0.369=2,357
第5年折舊後價值    6,388-2,357=4,031